【裁判字號】    95,上易,735
【裁判日期】    950712
【裁判案由】    竊盜
【裁判全文】
臺灣高等法院刑事判決                 95年度上易字第735號
上  訴  人
即  被  告  丙○○
上列上訴人因竊盜案件，不服臺灣板橋地方法院95年度易字第78
號，中華民國95年3月10日第一審判決（起訴案號：臺灣板橋地
方法院檢察署94年度偵緝字第2426號、94年度偵字第16101號、
17699號），提起上訴，本院判決如下：
    主  文
原判決撤銷。
丙○○連續結夥三人以上、毀壞門扇竊盜，累犯，處有期徒刑拾
月。
    事  實
一、丙○○於民國九十年間因毒品危害防制條例罪，經法院判處
    有期徒刑六月確定，並於九十二年九月十五日執行完畢。詎
    仍不知悔悟，竟基於意圖為自己不法所有之概括犯意，（一
    ）、先於於九十三年十一月十六日凌晨四時許，在臺北縣中
    和市○○街十四巷七弄三六號秀山中央市場倉庫內，以現場
    拾得之磚塊破壞門鎖後，侵入該倉庫，竊取丁○○所有之發
    電機三臺、電鑽三臺、大小切割機二臺、高壓沖洗機一臺（
    總價值新臺幣《下同》十九萬一千元），得手後將前開所竊
    物品，以總價一萬元之代價，售予蘇德傳（另由原審法院以
    九十四年簡字第二七八八號審理中），得款花用完畢。嗣經
    甲○○檢舉而為警查獲；（二）、又與吳彰亨（另由原審法
    院以九十五年訴字第一三八號判處有期徒刑十月確定）、甲○○（另由原審法院以九十四年易字第九一七號判決有期徒
    刑一年十月，嗣經上訴，由原審法院九十四年上易字第二一
    九五號審理中），共同基於意圖為自己不法所有之犯意聯絡
    ，於九十三年十二月二十五日上午六時十五分許，結夥潛入
    臺北縣永和市○○路二五九號一樓之幼稚園內，竊取乙○○
    所有之十九吋液晶面板三臺、PC電腦二臺、手提電腦一臺、
    DV攝影機一臺、現金二百元（總價值十三萬元），得手後逃
    逸。嗣因丙○○逃逸時，將其向岳母賴秀琴借用之電話號碼
    0000000000號之行動電話（序號000000 000000000號）一支
    及不詳所有人之拖鞋一雙掉落在現場，始為警循線查獲。
二、案經臺北市政府警察局、臺北縣政府警察局永和分局分別移
    送臺灣板橋地方法院檢察署檢察官偵查起訴及移送併辦。
    理  由
一、按被告合法傳喚，無正當之理由不到庭者，得不待其陳述，
    逕行判決，刑事訴訟法第三百七十一條定有明文。本件被告
    丙○○經本院通知，應於九十五年六月二十八日到庭接受審
    判，該通知業已於九十五年五月二十九日送達於被告，有送
    達證書乙紙在卷可稽。被告經合法通知，無正當理由不到庭
    ，爰依上開規定，不待其陳述，逕行判決。
二、上揭犯罪事實，業據被告丙○○於警詢及偵訊及原審坦承不
    諱（見九十四年偵緝字第二四二六號偵查卷第二項至第三頁
    ；九十四年偵字第一六一七三號偵查卷第三三頁至第三四頁
    、第三六頁；九十四年偵字第一六一○一號偵查影卷第九頁
    正、反面、第三一頁反面；原審卷第二八頁），事實一部分
    ，核與證人即被害人丁○○（見九十四年偵字第一六一七三
    號偵查卷第二九頁至第三十頁）之指述相符，且有證人甲○○於偵查中（見九十四年偵字第一六一七三號偵查卷第八六
    頁）證述明確；事實二部分，核與證人張國棟、被害人乙○○於警詢 (九十四年偵字第一六一○一號偵查影卷第六頁正
    、反面、第十三頁正、反面、第十五頁）證述遭竊之情節相
    符，且有上開行動電話一支扣案可資佐證，被告之自白核與
    事實相符，應堪採信。本件事證明確，被告犯行洵堪認定。
三、按被告於上開九十三年十一月十六日中央市場倉庫，係以現
    場拾得之磚塊破壞構成門扇一部分之門鎖，進而竊取財物，
    核屬毀壞門扇之行為（最高法院八十五年臺上字第五四三三
    號判決同此見解）；又被告於上開九十三年十二月二十五日
    夥同吳彰亨、甲○○共三人竊盜乙○○之財物，核被告所為
    ，係犯刑法第三百二十一條第一項第二款之毀壞門扇竊盜罪
    、第四款之結夥三人以上竊盜罪。其先後二次竊盜犯行，時
    間緊密，犯意概括，所犯構成要件相同，為連續犯，依刑法
    第五十六條規定，以一罪論，並加重其刑。公訴人雖僅就事
    實 (一)部分起訴，惟事實 (二)部分與起訴部分有裁判上一
    罪之關係，為起訴效力所及，本院自得一併審究。查被告前
    曾於九十年間因毒品危害防制條例罪，經法院判處有期徒刑
    六月確定，並於九十二年九月十五日執行完畢，此有臺灣高
    等法院被告前案紀錄表一件在卷可稽，其於五年之內，再犯
    本件最重本刑為有期徒刑以上之罪，為累犯，應依刑法第四
    十七條之規定加重其刑，並遞加之。查刑法業已於九十四年
    二月二日修正公布，九十五年七月一日施行（下稱新法；修
    正前刑法下稱舊法），其中，刑法第五十六條連續犯之規定
    ，新法業已刪除。本件被告二次竊盜行為，均在新法施行前
    ，如依舊法，為連續犯以一罪論，並得加重其刑至二分之一
    ，最高可能刑期為七年六月；如依新法，無連續犯規定，應
    分論併罰，最高可能之刑期為十年。兩相比較，應以舊法較
    有利於被告。另關於刑法第四十七條累犯之規定，新法規定
    ：受徒刑之執行完畢，或一部之執行而赦免後，五年以內「
    故意」再犯有期徒刑以上之罪者，為累犯，加重本刑至二分
    之一。而依舊法，過失犯亦可成立累犯。本件被告係故意竊
    盜，無論依新、舊法，均應成立累犯，新法並無不利於被告
    之情形，綜合觀察比較結果，被告行為後之法律並無較有利
    於被告之情形，自應依刑法第二條第一項前段規定，適用行
    為時之規定論處。
四、原審據以論罪科刑，固非無見，惟（一）、刑法第三百二十
    一條第一項第四款之加重條件係：結夥三人以上犯之，原判
    決理由三第七行卻載為：攜帶兇器毀壞門扇，主文則諭知毀
    壞安全設備，已有未合；(二)、檢察官僅起訴被告於九十三
    年十一月十六日竊盜部分；原判決未說明併辦部分如何為起
    訴效力所及，逕就併案部分一併審理，亦有疏漏。被告上訴
    ，未具體指摘原判決違法不當，雖無理由，惟原判決既有上
    開可議之處，仍應由本院將原判決撤銷。爰審酌被告正值青
    壯之年，不思以己力營生，曾犯竊盜罪，有本院被告前案紀
    錄表可參，顯見素行非佳，再連續犯本件犯行，危害社會治
    安非輕，犯罪所得達三十餘萬元，犯後復未賠償被害人損失
    ，本不宜寬貸，惟念其坦認犯行，犯後態度尚可等一切情狀
    ，量處如主文所示之刑。又被告持以供犯罪所用之磚塊，係
    現場撿拾，並非其所有；而扣案之手機係其岳母賴秀琴所有
    ，已據其陳明在卷，均不予宣告沒收。至扣案之拖鞋一雙並
    非被告所有，已據被告陳明在卷，尚難認係供本件犯罪所用
    之物，是對該拖鞋亦不併予宣告沒收，均附此敘明。
五、據上論斷，應依刑事訴訟法第三百六十九條第一項、第三百
    六十四條、第二百九十九條第一項前段、第三百七十一條，
    刑法第二條第一項前段、修正前第五十六條、第三百二十一
    條第一項第二款、第四款、修正前第四十七條，判決如主文
    。
本案經檢察官吳慧蘭到庭執行職務。
中    華    民    國    95    年    7     月    12    日
                  刑事第五庭審判長法  官  吳  敦
                                  法  官  張傳栗
                                  法  官  陳世宗
以上正本證明與原本無異。
不得上訴。
                                  書記官  丁淑蘭
中    華    民    國    95    年    7     月    12    日
附錄本案論罪科刑法條全文
刑法第321條：
犯竊盜罪而有左列情形之一者，處6 月以上、5 年以下有期徒刑
：
一  於夜間侵入住宅或有人居住之建築物、船艦或隱匿其內而犯
    之者。
二  毀越門扇、牆垣或其他安全設備而犯之者。
三  攜帶兇器而犯之者。
四  結夥三人以上而犯之者。
五  乘火災、水災或其他災害之際而犯之者。
六  在車站或埠頭而犯之者。
前項之未遂犯罰之。


司法院資訊處製作；財團法人民間司法改革基金會備份。
